臺灣臺北地方法院刑事裁定　
110年度聲字第1938號
聲  請  人  臺灣臺北地方檢察署檢察官
受  刑  人  廖璟妤




上列聲請人因受刑人數罪併罰有二裁判以上，聲請定其應執行之
刑（110年度執聲字第1625號），本院裁定如下：
    主  文
廖璟妤所犯如附表所示之罪，所處如附表所示之刑，應執行有期
徒刑拾年。
    理  由
一、聲請意旨略以：受刑人廖璟妤因犯詐欺案件，先後經判決確
    定如附表所示，應依刑法第53條及第51條第5款，定其應執
    行之刑，爰依刑事訴訟法第477條第1項規定聲請裁定等語。
二、按數罪併罰，有二裁判以上者，依刑法第51條規定，定其應
    執行刑；裁判確定前犯數罪者，併合處罰之，但有得易科罰
    金之罪與不得易科罰金之罪者，不在此限；前項但書情形，
    受刑人請求檢察官聲請定應執行刑者，依第51條規定定之；
    數罪併罰，分別宣告多數有期徒刑者，於各刑中之最長期以
    上，各刑合併之刑期以下，定其刑期，但不得逾30年；又應
    依刑法第51條第5款規定，定其應執行之刑者，由該案犯罪
    事實最後判決之法院之檢察官，聲請該法院裁定之，刑法第
    53條、第50條第1項第1款、第2項、第51條第5款及刑事訴訟
    法第477條第1項分別定有明文。再按法律上屬於自由裁量事
    項，尚非概無法律性之拘束，在法律上有其外部界限及內部
    界限，前者法律之具體規定，使法院得以具體選擇為適當裁
    判，此為自由裁量之外部界限。後者法院為自由裁量時，應
    考量法律之目的，法律秩序之理念所在，此為自由裁量之內
    部界限。法院為裁判時，二者均不得有所踰越。在數罪併罰
    而有二裁判以上，應定其應執行刑之案件，法院所為刑之酌
    定，固屬自由裁量事項，然對於法律之內、外部界限，仍均
    應受其拘束（最高法院103年度第14次刑事庭決議、同院93
    年度台非字第192號判決意旨參照）。
三、經查：
㈠、受刑人前因犯附表所示之各罪，分別經法院判刑確定，而首
    先判決確定日為民國107年8月30日，且各罪之犯罪時間皆在
    上揭日期之前，犯罪事實最後判決法院為本院等情，有各該
    判決書及臺灣高等法院被告前案紀錄表可憑。又受刑人已具
    狀請求檢察官就附表編號4至6、11至13、16至17、20至26所
    示不得易科罰金之罪與其餘得易科罰金之罪聲請定應執行刑
    ，有臺灣臺北地方檢察署調查受刑人是否請求定應執行刑調
    查表1份可憑。茲檢察官向本院聲請定其應執行刑，本院審
    核認聲請為正當，應予准許。
㈡、本院審酌：
　⒈受刑人所犯⑴附表編號2、3所示之罪，業經臺灣高等法院（下
    稱高院）以107年度上易字第1240號判決合併定應執行有期
    徒刑6月確定，⑵附表編號4至6、7至10所示之罪，已經高院
    以107年度上易字第1390號判決分別合併定應執行有期徒刑2
    年6月、3年2月確定，⑶附表編號11至13所示之罪，均經本院
    以107年度易字第231號判決合併定應執行有期徒刑1年9月確
    定，⑷附表編號14所示之2罪，並經本院以107年度易字第153
    號判決合併定應執行有期徒刑6月確定，⑸附表編號16至17所
    示之罪，皆經臺灣新北地方法院以106年度訴字第138號、10
    6年度易字第340號判決合併定應執行有期徒刑2年8月，並分
    別經高院以107年度上訴字第3039號判決、最高法院以109年
    度台上字第605號判決駁回上訴確定，⑹附表編號18至19、20
    至23所示之罪，皆經本院以107年度訴字第728號判決分別合
    併定應執行有期徒刑10月、3年6月，並經高院以108年度上
    訴字第2747號判決駁回上訴確定，⑺附表編號24至26、27至3
    0所示之罪，則經本院以106年度訴字第417號、106年度易字
    第702號、107年度易字第43號判決分別合併定應執行有期徒
    刑1年10月、3年確定，再經高院以108年度上訴字第3049號
    判決駁回上訴確定等情，亦有各該裁判書、臺灣高等法院被
    告曾經定應執行簡表及臺灣高等法院被告前案紀錄表可考。
    依上述說明，本院就本件有期徒刑部分，應受裁量權內部界
    限之拘束，於定本件應執行刑時，自不得逾有期徒刑21年6
    月（計算式：6月+6月+2年6月+3年2月+1年9月+6月+3月+2年
    8月+10月+3年6月+1年10月+3年+6月=21年6月）之範圍。
　⒉經本院以函詢方式賦予受刑人陳述意見之機會後，受刑人建
    議酌定應執行有期徒刑8年乙情，有定執行刑陳述意見回函
    及本院送達證書各1份可考。
　⒊然數罪併罰之定應執行刑，係出於刑罰經濟與責罰相當之考量，由法院依比例原則實質裁量各案件之不法及責任內涵，將受刑人應執行之刑調整至與其罪責相符，並非在給予受刑人不當利益。查受刑人所犯附表所示各罪雖均屬罪質相近之詐欺案件、個別犯罪之犯罪所得亦非鉅額；惟其不思循正當途徑賺取財物，反以詐騙方式牟取不法報酬，除侵害被害人之財產法益外，亦敗壞社會治安，並破壞人際間信任關係，不法程度甚高，且部分案件尚構成累犯，實不宜薄懲；又其所犯附表所示罪數總計高達151次，且犯罪日期自102年7月起至105年8月長達逾3年時間，則其犯罪期間非短，被害人人數眾多、遭詐取金額總數規模龐大，如為過於有利受刑人之裁量，應有違數罪併罰制度使罪責相當之旨。準此，就上開整體犯罪予以評價受刑人之人格特性與犯罪傾向、犯後態度、犯罪動機與手段、數罪對法益侵害之加重效應、各罪宣告刑總和上限及各刑中最長期者，並考量其未來復歸社會之可能性，及附表所示各案件之法院均已就其所犯數罪分別定其應執行之刑，暨參考受刑人之意見，依多數犯罪責任遞減原則，定其應執行刑10年。
　⒋至受刑人原得易科罰金之刑部分，因與不得易科罰金之罪合併處罰之結果，揆諸前揭說明，本院於定應執行刑時，自不得諭知易科罰金之折算標準，附此敘明
四、依刑事訴訟法第477條第1項，裁定如主文。　　　　
中　　華　　民　　國　　110 　年　　11　　月　　29　　日
　　　　　　　　　刑事第十二庭  法　官　陳冠中
上正本證明與原本無異。
如不服本裁定，應於裁定送達後5日內向本院提出抗告狀。
                                書記官  涂曉蓉
中　　華　　民　　國　　110 　年　　11　　月　　29　　日
附表：受刑人廖璟妤定應執行刑案件一覽表